【裁判字號】    89,交簡上,6
【裁判日期】    891009
【裁判案由】    過失傷害
【裁判全文】
臺灣嘉義地方法院刑事判決                          八十九年度交簡上字第六號
    上  訴  人  臺灣嘉義地方法院檢察署檢察官
    被      告  乙○○
右列上訴人因過失傷害案件，不服本院八十九年度嘉交簡第一五一號中華民國八十九
年四月二十六日第一審簡易判決處刑（聲請案號：臺灣嘉義地方法院檢察署八十八年
度調偵字第一號），提起上訴，本院管轄之第二審合議庭判決如左：
    主  文
上訴駁回。
乙○○緩刑貳年。
    事  實
一、乙○○考領有自小客車駕駛執照，於民國八十八年十一月五日上午六時四十五分
    許，駕駛車號Ｑ八八０八０號自小客車，沿嘉義市○○街由西向東行駛，途經該
    街二十八號前，本應注意車前狀況，並隨時採取必要之安全措施，而依當時情形
    又無不能注意之情形，其竟疏未注意，貿然駕駛上開自小客車前進，適有未考領
    駕照之甲○○○駕駛車號ＵＩＱ五九七號輕型機車，本應注意駕車斜穿道路時，
    應讓行進中車輛先行，惟亦疏未注意，貿然自溪興接二十八號駛出往東斜穿道路
    ，乙○○駕駛之自小客車之左前側遂與甲○○○駕駛之機車右側發生碰撞，致甲
    ○○○人車倒地，甲○○○因而受有頭部外傷（原審誤載為頸部外傷）之傷害。
    乙○○於車禍肇事後犯罪未被發覺前，向至現場處理尚不知肇事者為何人之有偵
    查犯罪職權之警員自承其為肇事者首而自首，併接受裁判。
二、案經被害人甲○○○訴由嘉義市警察局第二分局報請臺灣嘉義地方法院檢察署檢
    察官偵查起訴。
    理  由
一、訊據被告乙○○對其於右揭時、地駕車與甲○○○騎乘機車肇事，致告訴人甲○
    ○○受傷之事實坦承不諱，核與告訴人甲○○○於警訊及偵審中之指述情節相符
    ，復有道路交通事故調查報告表一份及現場照片六幀在卷可稽。而告訴人因本件
    車禍受有頭部外傷，亦有診斷證明書附於警卷可憑。按汽車行駛時，駕駛人應注
    意車前狀況，並隨時採取必要之安全措施，道路交通安全規則第九十四條第三項
    定有明文，被告係領有駕駛執照之合格駕駛員，對於該一規定應知之甚明，是其
    駕車行經上揭地點，自應注意車前狀況，並隨時採取必要之安全措施，而肇事當
    時為日間晴天，路面乾燥無缺陷，無道路障礙物，視距良好，此有道路交通事故
    調查報告表附卷可按，足見被告當時亦無不能注意之情事，其竟應注意能注意而
    不注意肇致本件事故，自應負過失責任甚明，且本件經送臺灣嘉雲區車輛行車事
    故鑑定委員會鑑定結果，亦認被告駕駛自小客車，未注意車前狀況，為肇事次因
    等情，有該委員會鑑定意見書一份在卷可參。雖甲○○○當時騎乘機車，斜穿道
    路不當，為肇事主因，惟此仍無解於被告過失責任之成立。又告訴人因本件車禍
    受傷，與被告之過失行為間並有相當之因果關係。從而，事證明確，被告犯行堪
    予認定。
二、核被告所為係犯行法第二百八十四條第一項前段之過失傷害罪。被告於肇事後犯
    罪未被發覺前，向至現場處理尚不知肇事者為何人之有偵查犯罪職權之警員自承
    其為肇事者首而自首，有該派出所所立之附件在卷可按，被告併接受裁判，應依
    刑法第六十二條前段規定減輕其刑。
三、原審因依刑法第二百八十四條第一項前段、第六十二條、第四十一條，罰金罰鍰
    提高標準條例第一條前段、第二條，並審酌被告因過失行為致告訴人受傷之程度
    、被告為車禍肇事次因、犯後態度等一切情狀，量處拘役十日，並諭知易科罰金
    之折算標準，為以三百元折算一日，經核並無不合，上訴意旨，以量刑過輕，指
    摘原判決不當，非有理由，應予駁回。
四、末查被告業與告訴人當庭成立和解，而被告未曾受有期徒刑以上之宣告，此有臺
    灣高等法院被告全國前案紀錄表可憑，為偶發初犯，素行尚稱良好，經此起訴審
    判，信無再犯之虞，本院認其刑罰以暫不執行為適當，乃併予宣告緩刑二年，以
    資惕勵。
據上論斷，應依刑事訴訟法第四百五十五條之一第一項、第三項、第三百六十八條，
刑法第七十四條第一款，判決如主文。
本案經檢察官吳基華到庭執行職務。
中    華    民    國      八十九      年      十      月      二十三    日
                                      臺灣嘉義地方法院刑事第一庭
                                      審判長  法  官  陳  珍  如
                                              法  官  蔡  廷  宜
                                              法  官  劉  瓊  雯
右正本證明與原本無異。
本件不得上訴。
中    華    民    國      八十九      年      十      月      二十四    日
                                              書記官  陳  冠  學
附錄本案論罪科法條：
刑法第二百八十四條第一項
因過失傷害人者，處六月以下有期徒刑、拘役或五百元以下罰金。


司法院資訊處製作；財團法人民間司法改革基金會備份。
